臺灣高雄地方法院刑事判決　　　　　　　94年度訴字第2483號
公　訴　人　臺灣高雄地方法院檢察署檢察官
被　　　告　乙○○○
上列被告因違反毒品危害防制條例案件，經檢察官提起公訴（94
年度毒偵字第5213號），嗣因被告就被訴事實為有罪之陳述，經
本院合議庭裁定由受命法官獨任適用簡式審判程序審理，本院判
決如下：
    主  文
乙○○○施用第一級毒品，累犯，處有期徒刑拾月。
    事  實
一、乙○○○前於民國89年間，因施用毒品案件，經本院裁定送
    觀察、勒戒後，認無繼續施用毒品之傾向，由臺灣高雄地方
    法院檢察署檢察官以89年度毒偵字第467 號為不起訴處分確
    定。同年復因施用毒品案件，經本院裁定送觀察、勒戒後，
    認有繼續施用毒品之傾向，再裁定令入戒治處所，施以強制
    戒治，嗣因停止戒治，交付保護管束期滿執行完畢，並經本
    院以89年度鳳簡字第761 號判處有期徒刑6 月確定。再於91
    年間，因施用毒品案件，經本院裁定令入戒治處所，施以強
    制戒治，於92年4 月17日因停止戒治出所，又經撤銷停止戒
    治，繼續執行所餘戒治期間，嗣於93年1 月9 日因新修正公
    布之毒品危害防制條例施行，而終結強制戒治程序，刑案部
    分另經本院以91年度訴字第2183號判處應執行有期徒刑1 年
    2 月確定，刑期自93年1 月9 日起算，甫於94年2 月26日執
    行完畢。詎仍不知悔改，於前案強制戒治執行完畢釋放後5
    年內，復基於施用第一級毒品海洛因之犯意，於94年4 月13
    日上午某時，在高雄縣鳳山市○○○路346 號之住處，以將
    第一級毒品海洛因摻入香菸內再點燃吸食之方式，施用第一
    級毒品海洛因1 次。嗣於94年4 月13日晚上6 時30分許，經
    警在上址查獲乙○○○之表哥林友民持有第一級毒品海洛因
    殘渣袋3 只、注射針筒1 支等物後，經乙○○○同意接受警
    方採尿送驗，因而查獲上情。
二、案經高雄縣警察局鳳山分局報告臺灣高雄地方法院檢察署檢
    察官偵查起訴。
    理  由
一、按本件被告乙○○○所犯係死刑、無期徒刑、最輕本刑為3
    年以上有期徒刑以外之罪，其於準備程序就前揭被訴事實為
    有罪之陳述，經受命法官告知簡式審判程序之旨，並聽取其
    與公訴人之意見後，本院認無不得或不宜改依簡式審判程序
    進行之情事，依刑事訴訟法第273 條之1 第1 項、第284 條
    之1 規定，裁定本件由受命法官獨任進行簡式審判程序，合
    先敘明。
二、上揭犯罪事實，業據被告於本院審理中坦承不諱，且被告於
    94年4 月13日晚上8 時17分許經警採集之尿液，經送驗結果
    ，呈嗎啡陽性反應，有臺灣檢驗科技股份有限公司94年4 月
    21日報告編號：KＺ000000000000號濫用藥物尿液檢驗報告暨
    姓名對照表各1 份附卷可稽。按海洛因施用入人體後水解還
    原成嗎啡，再循嗎啡之代謝方式排出體外；而海洛因經注射
    入人體後，約80% 於24小時內自尿中排出，業據行政院衛生
    署藥物食品檢驗局（73）藥檢壹字第030221號、（81）藥檢
    壹字第8114885 號函敘明可查。綜上足認，被告前揭自白與
    事實相符，應堪採為被告有罪之證據，則被告上揭施用第一
    級毒品海洛因1 次之事實，堪以認定。
三、查被告前於89年間，因施用毒品案件，經本院裁定送觀察、
    勒戒後，認無繼續施用毒品之傾向，由臺灣高雄地方法院檢
    察署檢察官以89年度毒偵字第467 號為不起訴處分確定；同
    年復因施用毒品案件，經本院裁定送觀察、勒戒後，認有繼
    續施用毒品之傾向，再裁定令入戒治處所，施以強制戒治，
    嗣因停止戒治，交付保護管束期滿執行完畢，並經本院以89
    年度鳳簡字第761 號判處有期徒刑6 月確定；再於91年間，
    因施用毒品案件，經本院裁定令入戒治處所，施以強制戒治
    ，於92年4 月17日因停止戒治出所，又經撤銷停止戒治，繼
    續執行所餘戒治期間，嗣於93年1 月9 日因新修正公布之毒
    品危害防制條例施行，而終結強制戒治程序，刑案部分另經
    本院以91年度訴字第2183號判處應執行有期徒刑1 年2 月確
    定，此有臺灣高等法院被告全國前案紀錄表1 份在卷可憑，
    其於前案強制戒治執行完畢釋放後5 年內再犯本件毒品危害
    防制條例第10條第1 項之罪，犯罪事證明確，應依法論科。
四、查海洛因係毒品危害防制條例第2 條第2 項所稱之第一級毒
    品，不得非法持有、施用。核被告所為，係犯毒品危害防制
    條例第10條第1 項之施用第一級毒品罪。其施用第一級毒品
    前後，持有海洛因之低度行為，應為施用之高度行為所吸收
    ，不另論罪。又被告前因違反毒品危害防制條例案件，經本
    院以91年度訴字第2183號判處應執行有期徒刑1 年2 月確定
    ，刑期自93年1 月9 日起算，甫於94年2 月26日執行完畢，
    有前揭臺灣高等法院被告全國前案紀錄表可查，其受有期徒
    刑之執行完畢，5 年以內再犯本件有期徒刑以上之罪，為累
    犯，應依刑法第47條規定加重其刑。爰審酌被告前因施用毒
    品案件，先後經觀察、勒戒、強制戒治及法院判刑確定，仍
    未戒絕毒品，再犯本件施用毒品犯行，顯見其無悔改之意，
    意志不堅，有失政府制定毒品危害防制條例之立法美意，本
    不宜寬貸，惟念其施用毒品乃自戕一己之身體健康，尚未害
    及他人，施用次數僅1 次，犯後亦坦承犯行，態度良好等一
    切情狀，量處如主文所示之刑。至扣案第一級毒品海洛因殘
    渣袋3 只及注射針筒1 支，均係被告之表哥林友民所有，供
    其個人施用毒品所用之物，業據被告及證人林友民分別於警
    詢中供述在卷，且互核一致，本院復查無證據足認前開扣案
    物與本件被告施用毒品犯行有關，故不予宣告沒收，附此敘
    明。
據上論斷，應依刑事訴訟法第273 條之1 第1 項、第284 條之1
、第299 條第1 項前段，毒品危害防制條例第10條第1 項、第23
條第2 項，刑法第11條前段、第47條，判決如主文。
本案經檢察官甲○○到庭執行職務。
中　　華　　民　　國　　94　　年　　8 　　月　　22　　日
                  鳳山刑事第1庭   法　官  王雅苑
以上正本證明與原本無異。
如不服本判決，應於收受送達後10日內向本院提出上訴書狀。
　　　　　　　　　　　　　　　　  書記官  林志衡
中　　華　　民　　國　　94　　年　　8 　　月　　22　　日
附錄法條：
毒品危害防制條例第10條第1 項
施用第一級毒品者，處6 月以上5 年以下有期徒刑。
